臺灣臺東地方法院刑事判決　　　　　　　　　　　　　　九十三年度訴字第一六號
　　公　訴　人　臺灣臺東地方法院檢察署檢察官
　　被　　　告　乙○○
右列被告因違反森林法等案件，經檢察官提起公訴（九十三度偵字第六號），因被告
於準備程序中自白犯罪，本院合議庭裁定進行簡易審判程序，茲判決如左：
    主  文
乙○○竊取森林主產物，為搬運贓物，使用車輛，未遂，累犯，處有期徒刑伍月，如
易科罰金，以參佰元折算壹日。併科罰金肆仟肆佰參拾壹元，罰金如易服勞役，以參
佰元折算壹日。又收受贓物，累犯，處有期徒刑參月，如易科罰金，以參佰元折算壹
日。應執行有期徒柒月，如易科罰金，以參佰元折算壹日。併科罰金肆仟肆佰參拾壹
元，罰金如易服勞役，以參佰元折算壹日。
    事  實
一、乙○○於民國八十一年間因竊盜案件，經臺灣臺東地方法院判處有期徒刑八月，
    另於八十三年間因違反麻醉藥品管理條例、藥事法及贓物案件，經臺灣桃園地方
    法院分別判處有期徒五年二月、六月、八月及三月，定應執行有期徒刑五年十月
    ，二罪接續執行，於八十四年十一月四日假釋出監，刑期至八十八年一月十九日
    屆滿以已執行論。詎仍不知悔改，於九十一年七月三日晚上七時許，在臺東縣臺
    東市豐谷里某地，明知姓名年籍不詳之顏姓友人所交付車牌號碼為ＷＶ－二○一
    七號自用小貨車（該車登記為百年機車行，車主為丙○○，引擎號碼為３Ｇ８２
    Ｄ０４０５３，於九十一年六月二十日下午三時許在臺東市○○路、新生路口遭
    竊），係屬來路不明之贓物，竟仍收受之。乙○○於翌日上午即駕駛上開自用小
    貨車，並攜帶電鋸一把，至隸屬行政院農業委員會林務局臺東林區管理處知本工
    作站管轄之臺東事業區第四林班地，原欲採取金線蓮、牛樟菇等作物時，見該處
    有屬森林主產物之牛樟樹一顆，竟萌生意圖為自己不法所有之犯意，欲竊取該牛
    樟木後駕車載離，遂持上開電鋸切割牛樟樹頭，惟自牛樟樹上鋸下牛樟角材一塊
    時，因發現有警方人員巡邏，隨即將上開電鋸、自用小貨車及所砍下之牛樟角材
    均棄置於現場後逃逸，而未得逞。嗣警方依遺留於上開自用小貨車內之統一發票
    ，循線查獲乙○○而查知上情。
二、案經臺東縣警察局臺東分局報請臺灣臺東地方法院檢察署檢察官偵查起訴。
    理  由
一、訊據被告乙○○對右揭犯罪事實，於本院審理時坦承不諱，核與被害人丙○○於
    警詢中所述大致相符，並有會勘紀錄、現場照片及贓物認領保管單二紙在卷足憑
    ，被告自白與事實相符，堪值採信。本件事證明確，被告犯行洵堪認定。
二、按森林主產物指生立、枯損、倒伏之竹林及餘留之根株、殘材，行政院農業委員
    會九十年十二月十四日修正公布之國有林林產物處分規則第三條第一款定有明文
    ，是本件牛樟樹自屬森林之主產物。是核被告所為，係犯刑法第三百四十九條第
    一項之收受贓物罪及森林法第五十二條第二項、第一項第六款之加重竊取森林主
    產物未遂罪。被告雖已著手於竊取牛樟樹，並自該牛樟樹上鋸下牛樟角材一塊，
    惟為免為警查獲，而將該牛樟角材棄置在地而逃逸，已如前述，故尚未得手，其
    犯罪自屬未遂，爰按既遂犯之刑度減輕之。被告所犯上開二罪間，犯意各別，行
    為互殊，自應予分論併罰。末查，被告於八十一年間因竊盜案件，經本院判處有
    期徒刑八月，另於八十三年間因違反麻醉藥品管理條例、藥事法及贓物案件，經
    臺灣桃園地方法院分別判處有期徒五年二月、六月、八月及三月，定應執行刑有
    期徒刑五年十月，二罪接續執行於八十四年十一月四日假釋出監，刑期至八十八
    年一月十九日屆滿以已執行論，有臺灣高等法院被告全國前案紀錄表一紙在卷足
    憑，於五年內再犯本件有期徒刑以上之上開二罪，為累犯，應依刑法第四十七條
    規定加重其刑，並就違反森林法部分依法先加重後減輕之。爰審酌被告竊取森林
    主產物，破壞林相，影響水土保持，惟犯後態度尚稱良好等一切情狀，各量處如
    主文所示之刑及易科罰金之折算標準，並定其應執行刑及諭知易科罰金之折算標
    準。又被告所竊取之牛樟角材，贓額為新台幣（下同）四千四百三十一元，有行
    政院農業委員會林務局臺東林區管理處知本工作站函附之價格查定書一件在卷可
    稽，爰依森林法第五十二條第一項之規定，均併科該贓額三倍即一萬三千二百九
    十三元（折合銀圓四千四百三十一元）之罰金，併就罰金部分諭知易服勞役之折
    算標準。
三、至被告用以竊盜之電鋸，係以新臺幣三千元向孫克誠所購得，然該電鋸實係呂祈
    穎所有而遭孫克誠所竊，惟為被告所不知（此部分不構成故買贓物罪），此業據
    被告供承在卷，核與證人孫克誠、呂祈穎分別於偵查及警詢中證述大致相符，且
    該電鋸已由呂祈穎領回，有贓物認領保單一紙在卷足憑，故就該電鋸一支爰不另
    為沒收之宣告。
據上論斷，應依刑事訴訟法第二百七十三條之一、第二百九十九條第一項前段、森林
法第五十二條第二項、第一項第六款，刑法第十一條前段、第三百四十九條第一項、
第二十六條、第四十七條、第四十一條第二項、第一項前段、第四十二條第二項、第
五十一條第五款，罰金罰鍰提高標準條例第一項前段、第二項，判決如主文。
本案經檢察官甲○○到庭執行職務
中      華      民      國     九十三     年     六     月    二十一    日
                                      臺灣臺東地方法院刑事庭
                                          法  官  柯姿佐
右正本證明與原本無異。
如不服本判決，應於判決送達後十日內向本院提出上訴狀。（須附繕本）
「切勿逕送上級法院」
                                          書記官  蘇美琴
中      華      民      國     九十三     年     六     月    二十三    日
附記
森林法第五十二條第二項、第一項第六款
 (加重竊取森林主、副產物罪)
前項未遂犯罰之。
竊取森林主、副產物而有左列情形之一者，處六月以上五年以下有期徒刑，併科贓額
二倍以上五倍以下罰金：
六  為搬運贓物，使用牲口、船舶、車輛，或有搬運造材之設備者。
中華民國刑法第三百四十九條第一項
收受贓物者，處三年以下有期徒刑、拘役或五百元以下罰金。
